臺灣高雄地方法院刑事判決　　　　　　　　　　　　九十三年度簡上字第二二二號
　　上　訴　人　台灣高雄地方法院檢察署檢察官
　　被　　　告　乙○○
右上訴人因被告竊盜案件，不服臺灣高雄地方法院高雄簡易庭九十二年度簡字第三四
二二號，中華民國九十二年九月二十四日第一審簡易判決（聲請簡易判決處刑書案號
：臺灣高雄地方法院檢察署九十二年度偵字第一八八四二號），提起上訴，並移請併
辦（九十三年度偵字第六六九三號），本院管轄之第二審合議庭依通常程序為第一審
判決如左：
    主  文
原判決撤銷。
本件免訴。
    理  由
一、公訴意旨係以：乙○○曾因竊盜案件，經台灣高雄地方法院於民國九十一年十月
    三十日，以九十一年度易字第二九二七號判處有期徒刑九月。詎仍未悔改，意圖
    為自己不法之所有，於九十一年十二月二日下午九時許，在高雄市○○區○○里
    ○○○路一一六號前，徒手撬開甲○○之機車置物箱，竊取甲○○所有之皮包一
    只（內有信用卡、身分證、駕照、諾基亞牌８２５０型手機一支、國際牌ＧＤ９
    ２型手機一支、門號0000000000及0000000000ＳＩＭ卡各
    一張）。嗣得手後，乙○○將諾基亞牌手機以新台幣九百元（下同）賣予不知情
    之通訊行老闆柯樹昌，另國際牌手機則以二千五百元之代價，轉賣予姓名年籍不
    詳綽號「良仔」之男子，而皮包內其他物品則遭乙○○丟棄。嗣經警循線查獲上
    情，並扣得上開諾基亞牌手機一支，因認被告涉有刑法第三百二十條第一項之普
    通竊盜罪嫌。
二、按案件曾經判決確定者，應為免訴之判決，此項原則關於實質上一罪或裁判上一
    罪，均有其適用。連續犯係裁判上一罪，其一部分犯罪事實曾經判決確定者，其
    效力當然及於全部，故檢察官復將其他部分重行起訴，亦應諭知免訴之判決（最
    高法院四十九年台非字第二Ｏ號判例參照）。
三、查本件被告乙○○前被訴於(一)九十一年五月二十四日二十二時許，在高雄市前鎮
    區○○○路中正高工籃球場前行人道，趁無人注意之際，徒手扳開黃郁琦停放該
    處之車號ＫＶ－六三三號機車坐墊，竊取下方置物箱內之行動電話一支；及在相
    同地點，以相同手法，另竊取王恆恩之車號ＬＤＦ－六二Ｏ號機車置物箱內現金
    新台幣（下同）五百元；(二)九十一年八月十日十七時十分許，在高雄市○○區○
    ○路鹽埕國中側門，與共犯涂俊男、吳昇晉結夥三人至現場，由涂俊男、吳昇晉
    在旁把風掩護，乙○○以上開相同手法，竊取林正裕停放該處之ＧＨ－四七七號
    機車置物箱內皮包一只（內有現金一千五百元、手機二支、ＣＤ音響、金融卡等
    物）；及在相同地點，與共犯涂俊男、吳昇晉結夥三人以相同手法，繼而著手竊
    取黃國信停放該處之ＹＺＷ－一四Ｏ號機車置物箱內財物，在渠正扳開機車坐墊
    ，即為事先埋伏現場監看三人行竊之警員現身制止逮捕等情，業經檢察官以九十
    一年度偵字第一一七二八號就上述(一)部分之犯罪事實起訴，並經本院以九十一年
    度易字第二九二七號判處有期徒刑九月，嗣因被告另涉犯上述(二)部分之犯罪事實
    ，經檢察官提起上訴，經台灣高等法院高雄分院於九十二年七月十七日以九十二
    年度上易字第七八八號撤銷原判決改判有期徒刑八月確定在案，有該判決書一份
    在卷可按；且查前案確定判決所認定之犯罪事實與本件檢察官起訴的犯罪事實，
    時間緊接，又犯罪手法相同，均係以徒手扳開機車置物箱之方式，竊取被害人置
    物箱內之財物，故足認被告顯係基於概括犯意而為之，並觸犯基本構成要件相同
    之竊盜罪，自屬連續犯，為裁判上一罪，依審判不可分原則，本案檢察官聲請簡
    易判決處刑之犯罪事實，應為前案確定判決既判力效力所及，故揆諸前揭說明，
    爰不經言詞辯論，逕為諭知免訴之判決。
四、原審以被告所犯刑法第三百二十條第一項之普通竊盜罪，犯罪事證明確，予以論
    罪科刑，固非無見，然本件檢察官聲請簡易判決處刑部分之犯罪事實，與前案經
    判決確定部分，既屬連續犯之裁判上一罪關係，為該案判決效力所及，法院自應
    為免訴之判決，原審未予注意，而為被告有罪之實體判決，自有未洽，檢察官上
    訴意旨雖未指摘於此，然本件既有上述可議之處，自應由本院撤銷改判。本件既
    應由本院為免訴判決，檢察官就被告於九十二年七月十八日、九十三年三月二十
    八日所另涉犯之竊盜罪嫌移請本院併辦之部分，即無裁判上一罪之關係，應退回
    由檢察官另行卓處，附此敘明。
五、末按「適用簡易判決處刑之案件，所科之刑以宣告緩刑、得易科罰金之有期徒刑
    及拘役或罰金為限，此觀刑事訴訟法第三百七十八條、第四百四十九條第三項規
    定甚明。又刑事訴訟法第四百五十五條之一第三項規定，對於簡易判決之上訴，
    準用同法第三編第一章及第二章之規定。是管轄第二審之地方法院合議庭受理簡
    易判決上訴案件，應依通常程序審理。其認案件有刑事訴訟法第四百五十二條所
    定第一審應適用通常程序審判而不得適用簡易程序審判之情形者，應撤銷原簡易
    判決，逕依通常程序為第一審判決」（最高法院台非字第三五二號判決意旨參照
    ）。本件被告經聲請簡易判決處刑之犯罪事實，既為前案確定判決之既判力所及
    ，應由本院為免訴判決，足認檢察官聲請簡易判決處刑為不適當，而有刑事訴訟
    法第四百五十一條之一第四項但書第三款之情形，依前開法律規定，原審乃誤用
    簡易判決處刑程序，應由本院合議庭逕依通常程序審理後，為第一審判決。
據上論斷，應依刑事訴訟法第四百五十五條之一第一項、第三項、第四百五十二條、
第三百六十九條第一項前段、第三百六十四條、第三百零二條第一款、第三百零七條
，判決如主文。
本案經檢察官丙○○到庭執行職務。
中      華      民      國    九十三    年      九      月    二十二    日
                                      臺灣高雄地方法院刑事第十庭
              審判長法  官  李  璧  君
                                              法  官  卓  立  婷
                                              法  官  吳  志  豪
右正本證明與原本無異。
如不服本判決，應於判決送達後十日內，向本院提出上訴狀。
                                              書記官  邱  秋  珍
中      華      民      國    九十三    年      九      月    三十      日
